【裁判字號】    97,訴,4156
【裁判日期】    980206
【裁判案由】    毒品危害防制條例
【裁判全文】
臺灣臺中地方法院刑事判決              97年度訴字第3836號
                                      97年度訴字第4156號
公  訴  人  臺灣臺中地方法院檢察署檢察官
被      告  乙○○
上列被告因違反毒品危害防制條例案件，經檢察官提起公訴（97
年度毒偵字第4453號）及追加起訴（97年度毒偵字第4865號），
被告於準備程序中為有罪陳述，經本院合議庭裁定由受命法官依
簡式審判程序獨任審理，判決如下：
    主    文
乙○○施用第一級毒品，累犯，處有期徒刑拾月；又施用第一級
毒品，累犯，處有期徒刑拾月；又施用第二級毒品，累犯，處有
期徒刑陸月；又施用第二級毒品，累犯，處有期徒刑陸月。應執
行有期徒刑貳年肆月。
    犯罪事實
一、乙○○前因施用毒品案件，經本院以93年度毒聲字第332 號
    裁定送觀察、勒戒後，因認無繼續施用毒品之傾向，於民國
    94年1 月4 日釋放（指揮書執畢日期為94年2 月1 日），並
    經臺灣臺中地方法院檢察署檢察官於94年1 月7 日以93年度
    毒偵緝字第235 號為不起訴處分確定；又於95年間因施用毒
    品案件，經本院以95年度訴字第3760號判決判處有期徒刑7
    月、3 月，定應執行刑為有期徒刑8 月確定，嗣經減刑各減
    為有期徒刑3 月又15日、1 月又15日，定應執行刑為有期徒
    刑4 月確定，於96年11月26日縮刑期滿執行完畢。詎仍不知
    悔改，明知海洛因及甲基安非他命分別係屬毒品危害防制條
    例第2 條第2 項第1 款及第2 款所定之第一級、第二級毒品
    ，不得持有、施用，竟於前開觀察、勒戒執行完畢釋放後5
    年內，分別基於施用海洛因及甲基安非他命之犯意，為下列
    之行為：
  (一)於97年7 月23日下午某時許，在臺中市○○路○ 段某公廁內
    ，以將海洛因摻入注射針筒內注射身體之方式施用海洛因1
    次；另於97年7 月23日中午某時許，在臺中市○○路北海大
    飯店房間內，以將甲基安非他命放置於玻璃管內點火燒烤吸
    食煙氣之方式，施用甲基安非他命1 次。嗣於97年7 月24日
    下午4 時30分許，在臺中市○區○○路與五義街口，因騎乘
    機車逆向行駛為警攔查而查獲，再經警徵得其同意採集尿液
    送驗，結果呈嗎啡及甲基安非他命陽性反應，而查悉上情。
  (二)於97年7 月24日中午某時許，在臺中市○○路北海大飯店房
    間內，先將海洛因摻入注射針筒內注射身體之方式施用海洛
    因1 次；另於97年7 月24日中午某時許，在上開飯店房間內
    ，再將甲基安非他命放置於玻璃管內點火燒烤吸食煙氣之方
    式，施用甲基安非他命1 次。嗣於97年7 月27日下午5 時許
    ，在臺中縣豐原市○○路與豐原大道口，因形跡可疑為警盤
    查而查獲，再經警徵得其同意採集尿液送驗，結果呈嗎啡及
    甲基安非他命陽性反應，而查悉上情。
二、案經臺中市警察局第二分局、臺中縣警察局豐原分局分別報
    請臺灣臺中地方法院檢察署檢察官偵查起訴及追加起訴。
    理    由
一、本件被告乙○○所犯係死刑、無期徒刑、最輕本刑為3 年以
    上有期徒刑以外之罪，其於準備程序中就被訴之起訴事實及
    追加起訴事實均為有罪之陳述，經受命法官告知簡式審判程
    序之旨，並聽取公訴人及被告之意見後，本院合議庭認為適
    宜由受命法官獨任進行簡式審判程序，依刑事訴訟法第273
    條之1 第1 項規定，裁定由受命法官獨任進行審判程序，合
    先敘明。
二、上開犯罪事實，業據被告乙○○於本院準備、審理時坦承不
    諱，且被告2 次為警查獲後所採集之尿液經送請中山醫學大
    學附設醫院檢驗科藥物檢測中心檢驗結果，均呈嗎啡及甲基
    安非他命陽性反應，有該中心97年8 月8 日、97年8 月14日
    尿液檢驗報告及臺中市警察局第二分局委託鑑驗代號與真實
    姓名對照表、臺中縣警察局豐原分局代號與真實姓名對照表
    各1 紙附卷可稽（見第二分局警卷第6 、7 頁、豐原分局警
    卷第6 、7 頁）。是被告之自白核與事實相符，應堪採信。
    本案事證明確，被告施用第一級毒品海洛因、第二級毒品甲
    基安非他命各2 次之犯行，洵堪認定。
三、按觀察、勒戒或強制戒治執行完畢釋放後，5 年內再犯毒品
    危害防制條例第10條施用毒品之罪者，應依法追訴，毒品危
    害防制條例第23條第2 項定有明文。本件被告因施用毒品案
    件，經本院以93年度毒聲字第332 號裁定送觀察、勒戒後，
    因認無繼續施用毒品之傾向，於94年1 月4 日釋放（指揮書
    執畢日期為94年2 月1 日），並經臺灣臺中地方法院檢察署
    檢察官於94年1 月7 日以93年度毒偵緝字第235 號為不起訴
    處分確定等情，有臺灣臺中地方法院檢察署刑案資料查註紀
    錄表、全國施用毒品案件紀錄表及臺灣高等法院被告前案紀
    錄表各1 份在卷可參，是被告於上開觀察、勒戒執行完畢釋
    放後，5 年內再犯本件施用第一、二級毒品之犯行，依前開
    法條之規定，自應依法追訴、處罰。
四、核被告乙○○所為，係犯毒品危害防制條例第10條第1 項之
    施用第一級毒品海洛因罪及同條第2 項之施用第二級毒品甲
    基安非他命罪。其持有第一級毒品海洛因及第二級毒品甲基
    安非他命之低度行為，分別為施用第一級毒品海洛因及第二
    級毒品甲基安非他命之高度行為所吸收，不另論罪。又被告
    所犯2 次施用第一級毒品海洛因及2 次施用第二級毒品甲基
    安非他命之犯行，犯意各別，行為互殊，自應予分論併罰。
    再被告於95年間因施用毒品案件，經本院以95年度訴字第37
    60號判決判處有期徒刑7 月、3 月，定應執行刑為有期徒刑
    8 月確定，嗣經減刑各減為有期徒刑3 月又15日、1 月又15
    日，定應執行刑為有期徒刑4 月確定，於96年11月26日縮刑
    期滿執行完畢乙節，有上開前案紀錄表1 份在卷可憑，其於
    徒刑執行完畢後，5 年內故意再犯本件有期徒刑以上之上開
    4 罪，均為累犯，皆應依刑法第47條第1 項之規定，加重其
    刑。爰審酌被告經觀察、勒戒程序，再經法院判處罪刑並執
    行完畢後，仍未能徹底戒絕毒品，再犯本件施用第一、二級
    毒品犯行，足見其戒絕毒癮之意志不堅，未能體悟施用毒品
    對自己、家人造成之傷害及社會之負擔，惟念其犯後尚知坦
    承犯行，態度良好，及施用毒品乃戕害自身健康，尚未直接
    危害他人，反社會性不高等一切情狀，分別量處如主文所示
    之刑，並定其應執行刑，以資懲儆。
據上論斷，應依刑事訴訟法第273 條之1 第1 項、第299 條第1
項前段，毒品危害防制條例第10條第1 項、第2 項，刑法第11條
前段、第47條第1 項、第51條第5 款，判決如主文。
本案經檢察官甲○○到庭執行職務。
中    華    民    國    98    年    2     月    6     日
                  刑事第十六庭  法  官  陳玉聰
以上正本證明與原本無異。
如不服本判決，應於收受送達後10日內向本院提出上訴書狀（應
敘述具體理由並附繕本）。
上訴書狀如未敘述理由，應於上訴期間屆滿後20日內補提理由書
於本院。
                                書記官  王崑煜
中    華    民    國    98    年    2     月    6     日
附錄本判決論罪科刑之法條：
毒品危害防制條例第10條
施用第一級毒品者，處6月以上5年以下有期徒刑。
施用第二級毒品者，處3年以下有期徒刑。


司法院資訊處製作；財團法人民間司法改革基金會備份。
